# 股权转让时债权如何处理

提问人：xflcpa123 时间：2021-11-19 17:32:43
请教陈版及各位老师：
2010 年 5 月，A公司投资B公司 1000 万元，B公司一直亏损，由A公司提供资金维持，A公司账面列示其他应收款-B公司 3000 万元。 2021 年 10 月，由A公司将B公司出售给C公司，股权转让款 1000 万元，尽管B公司经营亏损，仍看好B公司未来发展，不存在关联交易，股权协议同时约定B公司欠A公司 3000 万元的债权不再偿还。请问：A公司对上述股权转让及豁免债权如何进行会计处理？是通过投资收益、营业外支出还是信用减值损失核算，处置损失能否税前扣除。
1 、股权与债务打包处理：借：银行存款 1000 投资收益（或营业外支出） 3000 贷：长投 1000 其他应收款 3000 2 、股权确认投资收益，债权计提坏账：借：银行存款 1000 贷：长投 1000 借：信用减值损失 3000 贷：其他应收款 3000

回答人：chenyiwei
鉴于“B公司一直亏损，由A公司提供资金维持”，故以往A公司个别报表层面应考虑对该项“其他应收款——B公司”计提坏账准备。在处置B公司股权并按约定豁免该项债权时，将处置价款与个别报表层面的长期股权投资、其他应付款账面价值的差额确认为投资收益。不单独确认因债务豁免导致的营业外支出。